【裁判字號】    97,上訴,381
【裁判日期】    970407
【裁判案由】    違反著作權法
【裁判全文】
臺灣高等法院高雄分院刑事判決         97年度上訴字第381號
上  訴  人  臺灣高雄地方法院檢察署檢察官
被      告  乙○○
                    另居高雄市○○區○○街55號
被      告  甲○○
被      告  戊○○
被      告  丁○○○
被      告  丙○○
上列上訴人因被告違反著作權法案件，不服臺灣高雄地方法院96
年度訴字第51號中華民國97年1 月3 日第一審判決（起訴案號：
臺灣高雄地方法院檢察署95年度偵字第19875 號），提起上訴，
本院判決如下：
     主  文
上訴駁回。
     事  實
一、乙○○為「誠鑫企業行」負責人，以從事音響及電腦伴唱機
    台之買賣、出租、維修為業，明知於民國（以下同）93年3
    月間某日起，陸續在高雄市○○路跳蚤市場，以每台新台幣
    （以下同）數千元至1 萬8 千元不等之價格，自姓名年籍均
    不詳之人處所購買之金嗓電腦伴唱機共12台，如欲公開使用
    該等機台內歌曲，須先取得仲介團體或各該著作財產權人之
    授權，竟然在未取得權利人授權之情形下，基於概括之犯意
    ，連續擅自於下列時間、地點，將前開金嗓牌電腦伴唱機連
    同其所有之周邊相關設備，出租予丙○○、甲○○、戊○○
    、丁○○○等人，而分別為警查獲：
  (一)自93年間某日起，以每台每月3 千元之代價，陸續擅自將載
    有大唐國際影音多媒體科技有限公司（下稱大唐影音公司）
    享有著作財產權或專屬授權之「純情紅玫瑰」、「漂泊的愛
    」、「情人裳」、「冷冷的城市」、「今年一定會好過」、
    「請借問！心愛的人」等6 首歌曲之金嗓牌電腦伴唱機，出
    租給在高雄縣岡山鎮○○○路107 號經營「好朋友卡拉OK」
    之丙○○，迄95年7 月18日為警查獲之時止，數量共達3 台
    ，而侵害大唐影音公司之著作財產權。嗣於95年7 月18日晚
    間9 時50分許，為警持法院核發之搜索票在上址查獲，並扣
    得前開乙○○所有之金嗓牌電腦伴唱機3 台及點歌本1 本。
  (二)自95年5 月1 日起，以每台每月2 千元之代價，擅自將載有
    美華影音科技股份有限公司（下稱美華影音公司）享有專屬
    授權之「愛到坎站」、「你有夠狠」、「粉紅色腰帶」、「
    情海波浪」、「舊鞋」「英雄無名」、「鴛鴦鎖匙」、「港
    都的月」、「蕭瑟風雨」、「走味的歌」、「迷霧闍城」、
    「無情風雨」、「上海假期」、「心萎」等14首歌曲之金嗓
    牌電腦伴唱機共8 台，出租給在高雄縣岡山鎮○○○街302
    號經營「柔情小吃部」之甲○○，而侵害美華影音公司之著
    作財產權。嗣於95年5 月16日晚間7 時15分許，為警持本院
    核發之搜索票在上址查獲，並扣得前開乙○○所有之金嗓牌
    電腦伴唱機8 台、擴大機8 台、音響喇叭16台、電視螢幕8
    台、麥克風16支及點歌本16本。
  (三)自95年5 月4 日起，以每台每月5 千元之代價，擅自將載有
    瑞影企業股份有限公司（下稱瑞影公司）享有專屬授權之「
    等你」、「心相軟」、「海中船」、「風中的玫瑰」、「無
    人來作伴」等5 首歌曲之金嗓牌電腦伴唱機1 台，出租給在
    高雄縣大社鄉○○路475 號經營「東京戀曲卡拉OK」之戊○○，其後戊○○在不詳日期以不詳代價將店面頂讓予丁○○○繼續經營，而侵害瑞影公司之著作財產權。嗣於95年6 月
    2 日下午4 時45分許，為警持法院核發之搜索票在上址查獲
    ，並扣得前開乙○○所有之金嗓牌電腦伴唱機1 台及點歌本
    1 本。
二、案經美華公司、瑞影公司及大唐影音公司等訴由高雄縣政府
    警察局岡山分局移送臺灣高雄地方法院檢察署檢察官偵查起
    訴。
    理  由
壹、證據能力部分：
一、按被告以外之人於審判外之言詞或書面陳述，除法律有規定
    者外，不得作為證據，刑事訴訟法第159 條第1 項固定有明
    文；惟按被告以外之人於審判外之陳述，雖不符前4 條之規
    定，而經當事人於審判程序同意作為證據，法院審酌該言詞
    陳述或書面陳述作成時之情況，認為適當者，亦得為證據；
    當事人、代理人或辯護人於法院調查證據時，知有第159 條
    第1 項不得為證據之情形，而未於言詞辯論終結前聲明異議
    者，視為有前項之同意，亦為同法第159 條之5 第1 項、第
    2 項所明定。
二、本件判決引為證據資料，其屬於被告以外之人於審判外之言
    詞、書面陳述者，均於調查證據程序經審判長提示並告以要
    旨後，被告乙○○、甲○○、戊○○、丁○○○、丙○○及
    檢察官均知悉該證據係被告以外之人於審判外之陳述，而均
    未於言詞辯論終結前表示異議，審酌上開證據作成時之情況
    ，認為適當，依刑事訴訟法第159 條之5 第1 項、第2 項規
    定，應有證據能力。
貳、實體部分：
甲、被告乙○○有罪部分：
一、訊之被告乙○○固坦承出租的這些機器都是向他人以1 台數
    千元至1 萬多元價格購入，（賣方）都沒有提供相關資料，
    沒有附版權證明、授權書，有出租扣案之金嗓電腦伴唱機予
    丙○○、甲○○、戊○○、丁○○○等人，及其在出租機台
    前並未向仲介團體、著作財產權人取得授權之事實，且對於
    前開出租機台內分別載有告訴人大唐影音公司、美華影音公
    司、瑞影公司享有專屬授權之前揭歌曲等事實，但矢口否認
    有何不法犯意，辯稱：不知道出租之機台內載有前述告訴人
    公司享有專屬授權之上開歌曲，對相關法令不清楚，不知道
    歌曲要經過授權才可以使用云云。惟查：
（一）「純情紅玫瑰」、「漂泊的愛」、「情人裳」、「冷冷的
      城市」、「今年一定會好過」、「請借問！心愛的人」等
      6 首歌曲；「愛到坎站」、「你有夠狠」、「粉紅色腰帶
      」、「情海波浪」、「舊鞋」「英雄無名」、「鴛鴦鎖匙
      」、「港都的月」、「蕭瑟風雨」、「走味的歌」、「迷
      霧闍城」、「無情風雨」、「上海假期」、「心萎」等14
      首歌曲；「等你」、「心相軟」、「海中船」、「風中的
      玫瑰」、「無人來作伴」等5 首歌曲，已分別由告訴人大
      唐影音公司、美華影音公司、瑞影公司依法取得著作財產
      權或專屬授權，在前開查獲時，均仍在權利存續期間內之
      事實，有告訴人大唐影音公司所提出之專屬授權合約書、
      著作權讓與合約書及附件（參見警三卷第22頁正面至第25
      頁背面）、發行之CD唱片歌本內頁影本、發行之CD唱片封
      面影本（參見警三卷第29頁正反面、第30頁正反面、第31
      頁正面）；告訴人美華影音公司提出之授權書、附加協議
      書、獨家發行權專屬授權合約書、專屬授權證明書及附件
      （參見95年度偵字第19875 號卷第34頁正面至第55頁背面
      ）；告訴人瑞影公司提出之獨家發行權暨專屬授權證明書
      、發行之CD唱片封面影本（參見警一卷第30頁至第34頁）
      等件在卷可證。
（二）再者於共同被告丙○○所經營之「好朋友卡拉OK」、共同
      被告甲○○經營之「柔情小吃部」、共同被告戊○○、丁○○○先後接續經營之「東京戀曲卡拉OK」處先後查獲之
      前開金嗓牌電腦伴唱機內，分別載有侵害告訴人大唐影音
      公司、美華影音公司、瑞影公司著作財產權之前述歌曲之
      事實，除分據證人即告訴人大唐影音公司代理人徐勝紘、
      告訴人美華影音公司代理人陳佳松、告訴人瑞影公司代理
      人龔廷嘉在警詢證述明確外；復有「好朋友卡拉OK」現場
      蒐證相片共25張、高雄縣政府警察局湖內分局扣押筆錄、
      扣押物品目錄表、證物責付保管單（參見警三卷第35頁至
      第47 頁 、同卷第13頁至第16頁、第18頁）；「柔情小吃
      部」現場蒐證相片共61張、台灣高雄地方法院95年度聲搜
      字第1306號搜索票影本、高雄縣政府警察局鳳山分局搜索
      扣押筆錄、扣押物品目錄表、贓證物認領保管單、代保管
      條（參見警二卷第30頁至第57頁、同卷第22頁至第28頁）
      ；「東京戀曲卡拉OK」現場蒐證相片共12張、台灣高雄地
      方法院95年度聲搜字第1481號搜索票影本、高雄縣政府警
      察局仁武分局搜索扣押筆錄、扣押物品目錄表（參見警一
      卷第37至第39頁、同卷第17頁至第21頁）等件在卷可稽，
      被告乙○○所有之金嗓牌電腦伴唱機12台、點歌本18本、
      擴大機8 台、音響喇叭16台、電視螢幕8 台、麥克風16支
      等物扣案可證，可以認定。
（三）被告乙○○係「誠鑫企業行」負責人，以從事音響、電腦
      伴唱機之買賣、出租、維修為業此情，迭為被告乙○○於
      歷次警詢自承在卷，自當善盡取得每首歌曲著作財產權人
      授權之義務，縱電腦伴唱機內有數千首歌曲，亦當確認每
      首歌曲均經著作財產權人授權或同意，且應知悉伴唱機功
      能在於伴唱娛樂使用，於前開時地，出租電腦伴唱機予經
      營卡拉OK店、小吃部之共同被告丙○○、甲○○、戊○○
      、丁○○○之時，亦可得預期出租之伴唱機台置於該等處
      所，將提供不特定消費者點唱之用，參以扣案點歌本版權
      保證書載有「若欲於公開場所使用本電腦伴唱系統之歌曲
      者，利用人應先向仲介團體取得書面授權，始得為之」（
      見原審卷第73頁），故被告乙○○在出租電腦伴唱機之時
      ，對於伴唱機台置於「好朋友卡拉OK」、「柔情小吃部」
      、「東京戀曲卡拉OK」等處供不特定消費者點唱之前，應
      自仲介團體取得公開演出授權證書此情，不可諉為不知，
      其既從未自出賣扣案電腦伴唱機予伊之人處取得任何版權
      證明、授權書，有如前述，又未曾依前述歌本版權保證書
      指示，取得公開演出授權，則縱然該等出租於共同被告丙○○、甲○○、戊○○、丁○○○之電腦伴唱機內有未經
      授權公開演出之歌曲經不知情之顧客點唱，顯不違背被告
      乙○○之本意無疑。從而被告乙○○前揭所辯應係卸責之
      詞，無足採信。被告乙○○於96年12月11日原審審理中雖
      翻異前詞，辯稱：有向臺灣著作權人聯合總會聲請公開演
      出證明書，也有給共同被告丙○○、甲○○、戊○○、丁○○○等人放在出租之電腦伴唱機旁邊云云，但迄未能提
      出授權期間涵蓋本案前開查獲時，授權機台置放地點為「
      好朋友卡拉OK」、「柔情小吃部」、「東京戀曲卡拉OK」
      等處之公開演出授權書予本院參酌，應為臨訟卸責之詞，
      不可採信，其犯行已堪認定。
二、核被告乙○○所為，係犯著作權法第92條之以出租方式侵害
    他人著作財產權罪。被告乙○○先後多次出租行為，時間緊
    接，手法相同，顯係基於概括之犯意為之，應依修正前刑法
    第56條論以連續犯。至原起訴書所犯法條欄雖記載，認被告
    乙○○係違反著作權法第91條第2 項意圖銷售或出租而擅自
    以重製之方法侵害他人之著作財產權罪，惟通觀起訴犯罪事
    實欄有關被告乙○○犯行之記載，均在描述被告乙○○出租
    扣案金嗓牌電腦伴唱機與被告丙○○、甲○○、戊○○、丁○○○等人之經過事實，未見有隻字片語提及被告乙○○有
    何重製告訴人大唐影音公司、美華影音公司、瑞影公司享有
    著作財產權或專屬授權之前述歌曲於扣案金嗓牌電腦伴唱機
    之犯行，故前開所犯法條欄之記載，應係誤載，附此敘明。
三、公訴意旨另以：被告乙○○於前開時地，以前開方式出租扣
    案之金嗓牌電腦伴唱機予被告丙○○、甲○○、戊○○、丁○○○等人，供其等裝設於所經營之前開「好朋友卡拉OK」
    、「柔情小吃部」、「東京戀曲卡拉OK」等地，連續供不特
    定消費者以每首歌10元代價點唱播放，迄先後為警於前述時
    地查獲為止，因認被告乙○○此部分另涉有著作權法第92條
    之擅自以公開播送、公開演出方式侵害他人著作財產權罪嫌
    。
（一）公訴人認被告乙○○涉有公開播送、公開演出方式侵害他
      人著作財產權罪嫌，無非係以其出租之扣案金嗓牌電腦伴
      唱機載有未經上開告訴人公司授權之歌曲，已經前開告訴
      人公司指派之搜證人員徐勝紘、陳佳松、龔廷嘉等人於員
      警搜索前，先至上開放置電腦伴唱機之處所消費點播上開
      歌曲之情，已分據證人徐勝紘、陳佳松、龔廷嘉在警詢；
      證人即告訴人瑞影公司代理人許駿文、證人即告訴人大唐
      影音公司代理人羅惠禪在檢察事務官詢問時證述甚詳，且
      於員警在上揭時地前往搜索時，亦曾當場測試證明電腦伴
      唱機內有上開歌曲，且拍攝有現場蒐證相片在卷可證等語
      ，為其論據。
（二）惟按著作權法第24條規定：「著作人除本法另有規定外，
      專有公開播送其著作之權利」，而所謂公開播送依同法第
      3 條第1 項第7 款規定：「指基於公眾直接收聽或收視為
      目的，以有線電、無線電或其他器材之廣播系統傳送訊息
      之方法，藉聲音或影像，向公眾傳達著作內容。由原播送
      人以外之人，以有線電、無線電或其他器材之廣播系統傳
      送訊息之方法，將原播送之聲音或影像向公眾傳達者，亦
      屬之」，是構成對音樂著作財產權人所享有公開播送權之
      侵害者，必須行為人有以前揭方法向公眾傳達音樂著作之
      事實者始足當之。次按著作權法第26條之規定：「著作人
      除本法另有規定外，專有公開演出其語文、音樂或戲劇、
      舞蹈著作之權利」，而所謂「公開演出」依同法第3 條第
      1 項第9 款規定：「指以演技、舞蹈、歌唱、彈奏樂器或
      其他方法向現場之公眾傳達著作內容。以擴音器或其他器
      材，將原播送之聲音或影像向公眾傳達者，亦屬之。」是
      構成對音樂著作財產權人所享有公開演出權之侵害者，必
      須行為人有以前揭方法在「現場」向公眾傳達音樂著作之
      事實者始足當之。
（三）告訴人公司指派之查證人員基於蒐證目的，而在「好朋友
      卡拉OK」、「柔情小吃部」、「東京戀曲卡拉OK」等處投
      幣點唱各該告訴人公司享有著作財產權或專屬授權歌曲之
      行為，均已事先取得各該告訴人公司之同意、授權，並不
      侵害各該告訴人公司對於各該歌曲之著作財產權，合先敘
      明。前開其等於警詢，以及證人許駿文、羅惠禪於檢察事
      務官詢問時之證述內容，與卷附前述現場蒐證相片，僅顯
      示點唱各該告訴人公司歌曲畫面有各該歌曲之情，並未顯
      示有公開播送該歌曲，或現場有任何顧客為公開演出該歌
      曲之行為，至警員前往搜索，並未查獲有任何公開播送該
      歌曲之行為，或是客人在場點播歌曲公開演出之情，警員
      雖當場測試證明電腦伴唱機內有該歌曲，且出現點唱該歌
      曲畫面之照片，然此係由警員基於搜索取證之目的而點播
      ，此動作應為取得證據之靜態查證，尚不得據以反證推論
      曾動態的公開播送或是由客人公開演出，且衡諸常情，扣
      案之被告乙○○出租之電腦伴唱機內，收錄之歌曲動輒多
      達數千首，而上開告訴人公司享有著作財產權之歌曲僅屬
      其中幾首，所占比例甚微，點出播放、演出機率更是微乎
      其微。檢察官既未就上開電腦伴唱機於何時何地有公開播
      送、公開演出之情舉證，復查無其他積極證據足認被告乙○○有起訴書所載之擅自以公開播送、公開演出之方式侵
      害上開告訴人公司之著作財產權之事實，是此部分應認為
      罪嫌不足，惟公訴意旨既認此部份與前開論罪部分，具有
      牽連犯之裁判上一罪關係，故就此部份爰不另為無罪之諭
      知，附此敘明。
四、被告乙○○行為後，刑法部分條文於95年7 月1 日修正公佈
    後施行，茲應依刑法第2 條之規定，為法律適用從新或從輕
    之比較：
（一）牽連犯、連續犯：依修正後刑法，業已刪除修正前刑法第
      55條後段、第56條之牽連犯、連續犯之規定，此修正雖非
      犯罪構成要件之變更，但顯已影響行為人刑罰之法律效果
      ，自屬法律有變更，茲比較修正前後有關牽連犯、連續犯
      之規定，則依修正後刑法，被告乙○○所犯前開多次出租
      犯行各均獨立，應各別論以數罪後併合處罰，自較修正前
      刑法論以連續犯，對於被告乙○○較為不利。
（二）罰金刑之加重減輕：罰金刑之加重，依修正後刑法第67條
      規定，其最高度及最低度同加重之，較修正前刑法第68條
      所定，僅加重其最高度，不利於被告乙○○。而罰金刑之
      減輕，依修正後刑法第67條規定，其最高度及最低度同減
      輕之，較修正前刑法第68條所定，僅減輕其最高度，有利
      於被告乙○○。
（三）易科罰金之標準：依修正前刑法第41條第1 項前段規定，
      係得以1 元以上3 元以下折算1 日，易科罰金。另依現行
      法規所定貨幣單位折算新臺幣條例第2 條規定，現行法規
      所定金額之貨幣為圓、銀元或元者，以新臺幣元之3 倍計
      算，及依修正前罰金罰鍰提高標準條例第2 條（現已刪除
      ）規定，依刑法第41條易科罰金者，就其原定數額提高為
      100 倍折算1 日，故被告乙○○行為時之易科罰金折算標
      準，得以銀元100 元以上300 元以下折算1 日，經折算為
      新臺幣後，應以新臺幣300 元以上900 元以下折算1 日。
      惟依修正後刑法第41條第1 項前段則規定，係得以新臺幣
      1,000 元、2,000 元或3,000 元折算1 日，易科罰金。比
      較修正前後之易科罰金折算標準，以修正前刑法規定，較
      有利於被告乙○○。
    經綜合上述全部罪刑比較結果，被告乙○○行為後之法律除
    罰金刑減輕部分外，均於被告乙○○較為不利，故本件上開
    法律變更情形，應依刑法第2 條第1 項前段規定，適用95年
    7 月1 日修正施行前之刑法規定論處。
四、原審此部分適用著作權法第92條、第98條，刑法第2 條第1
    項、第11條，修正前刑法第56條、第68條、第41條第1 項前
    段，修正前罰金罰鍰提高標準條例第2 條，中華民國96年度
    罪犯減刑條例第2 條第1 項第3 款、第7 條規定，並審酌被
    告乙○○不知尊重他人智慧之結晶，竟以上開方式侵害智慧
    財產權，致著作權人權益受有相當損害，所為並無可取，犯
    後仍否認犯行，難見悔意，然念其未有前科，素行良好，有
    臺灣高等法院被告前案紀錄表在卷可憑，出租之伴唱機僅共
    12 台 ，每台每月僅收取租金2 千元至5 千元，危害情節尚
    非重大等一切情狀，量處有期徒刑6 月，又以被告乙○○犯
    罪日期係於96年4 月24日以前所為，合於中華民國96年罪犯
    減刑條例第2 條第1 項第3 款之規定，減其宣告刑二分之一
    為有期徒刑3 月，並再諭知如易科罰金以銀元3 百元即新台
    幣9百 元折算1 日，並說明扣案之金嗓牌電腦伴唱機12台、
    點歌本18本、擴大機8 台、音響喇叭16台、電視螢幕8 台、
    麥克風16支等物，均係被告乙○○所有供犯罪所用之物，已
    為其自承在卷，應依著作權法第98條規定宣告沒收之理由。
    經核原判決此部分認事用法並無不合，量刑亦屬適當，檢察
    官循告訴人公司聲請上訴指摘原判決此部分量刑過輕，為無
    理由，此部分應予駁回。
五、移送併案審理（原偵查案號：96年度偵字第1523號）意旨略
    以：被告乙○○係位於高雄縣彌陀鄉○○○路158 號「俊男
    檳榔附設卡拉OK」之負責人，明知「卸妝」、「帶阮行入夢
    」、「我不是一個歹囝仔」、「愛情慾叼尋」、「羅曼蒂克
    的探戈」、「莎喲娜拉恰恰」等6 首歌曲，係羅興國享有著
    作財產權之音樂著作，竟未經羅興國同意或授權，將灌錄上
    開歌曲之金嗓電腦伴唱機（機號00000000、00000000、0000
    0000、00000000）4 台，自94年底某日起放置在該檳榔攤內
    ，供不特定顧客公開演出上開音樂著作。嗣於95年12月16日
    下午2 時30分，為警持搜索票前往上址進行搜索，而扣得電
    腦伴唱機4 台、投幣箱4 台、點唱簿4 本，因認被告乙○○
    此部分亦涉有著作權法第92條之擅自以公開演出之方式侵害
    他人著作財產權之罪，而與本案起訴被告乙○○所犯之擅自
    以公開演出之方式侵害他人著作財產權之犯行具有連續犯關
    係，屬於裁判上一罪，為起訴效力所及。惟本案遍查全案卷
    證，未有任何被告乙○○犯有著作權法第92條之擅自以公開
    演出方式侵害他人著作財產權之積極事證，有如前述，此部
    分併案事實，經核與被告乙○○前開經論罪之擅自以出租方
    式侵害他人著作財產權犯行，並不具有任何實質上或法律上
    之一罪關係，非為起訴效力所及，故此部分應退回原偵查檢
    察官另為處理，附此敘明。
乙、被告丙○○、甲○○、戊○○、丁○○○無罪部分：
一、公訴意旨略以：被告甲○○明知「愛到坎站」、「你有夠狠
    」、「粉紅色腰帶」、「情海波浪」、「舊鞋」「英雄無名
    」、「鴛鴦鎖匙」、「港都的月」、「蕭瑟風雨」、「走味
    的歌」、「迷霧闍城」、「無情風雨」、「上海假期」、「
    心萎」、等14首歌曲均為美華影音公司專屬授權之音樂著作
    ；被告戊○○、丁○○○均明知「等你」、「心相軟」、「
    海中船」、「風中的玫瑰」、「無人來作伴」等5 首歌曲則
    為瑞影公司專屬授權之音樂著作；另被告丙○○則明知「純
    情紅玫瑰」、「漂泊的愛」、「情人裳」、「冷冷的城市」
    、「今年一定會好過」、「請借問！心愛的人」等6 首歌曲
    亦為大唐影音公司所專屬授權之音樂著作，上開音樂著作，
    非經美華影音公司、瑞影公司及大唐影音公司等公司之同意
    ，不得任意公開演出；而被告乙○○所分別出租予其等之金
    嗓牌電腦伴唱機機台內，分別載有上開未經美華影音公司、
    瑞影公司及大唐影音公司等授權、同意公開演出之歌曲。詎
    ：1.被告丙○○於93年間某日起，在所經營位於高雄縣岡山
    鎮○○○路107 號之「好朋友卡拉OK」包廂內，利用卡拉OK
    電腦點歌伴唱機設備，擅自將載有大唐影音公司享有專屬授
    權之前述6 首歌曲，以每台每月3 千元之代價自被告乙○○
    處承租之金嗓牌電腦伴唱機3 台，連續供不特定人以1 首歌
    10元之消費點唱播放，以此公開演出之方式侵害大唐影音公
    司之公開演出權。嗣於95年7 月18日晚間9 時50分許，為警
    持臺灣高雄地方法院所核發之搜索票在上址查獲，並扣得電
    腦伴唱機3 臺及點歌本1 本。2.被告甲○○於95年5 月1 日
    起，在所經營位於高雄縣岡山鎮○○○街302 號之「柔情小
    吃部」包廂內，利用卡拉OK電腦點歌伴唱機設備，擅自將載
    有美華影音公司享有著作財產權或專屬授權之前述14首歌曲
    ，以每台每月2 千元之代價向被告乙○○處承租之金嗓牌電
    腦伴唱機8 台，連續供不特定人以1 首歌10元之消費點唱播
    放，以此公開演出之方式侵害美華影音公司之公開演出權。
    嗣於95年5 月16日晚間7 時15分許，為警持臺灣高雄地方法
    院所核發之搜索票在上址查獲，並扣得電腦伴唱機8 台、擴
    大機8 台、音響喇叭16台、電視螢幕8 台、麥克風16支及點
    歌本16本。3.被告戊○○於95年5 月4 日起，在所經營位於
    高雄縣大社鄉○○路47 5號之「東京戀曲卡拉OK」包廂內，
    利用卡拉OK電腦點歌伴唱機設備，擅自將載有瑞影公司享有
    專屬授權之前述5 首歌曲，以每台每月5 千元代價自被告乙○○處承租之金嗓牌電腦伴唱機1 台，連續供不特定人以1
    首歌10元之消費點唱播放，其後被告戊○○於不詳時間以不
    詳代價將店面頂讓予被告丁○○○繼續經營，而先後以公開
    演出之方式侵害瑞影影音公司之公開演出權。嗣於95年6 月
    2 日下午4 時45分許，為警持臺灣高雄地方法院所核發之搜
    索票在上址查獲，並扣得電腦伴唱機1 台及點歌本1 本。因
    認被告丙○○、甲○○、戊○○、丁○○○均各涉有著作權
    法第92條所定，擅自以公開演出之方式，侵害他人著作財產
    權之罪嫌。
二、公訴人認被告丙○○、甲○○、戊○○、丁○○○涉有擅自
    以公開演出之方式，侵害他人著作財產權罪嫌，係以在被告
    等各經營之「好朋友卡拉OK」、「柔情小吃部」、「東京戀
    曲卡拉OK」查獲之金嗓牌電腦伴唱機，機台內分別載有前開
    未經告訴人大唐影音公司、美華影音公司、瑞影公司授權之
    歌曲，除有扣案之電腦伴唱機12台、點歌本18本、擴大機8
    台、音響喇叭16台、電視螢幕8 台、麥克風16支等物可證外
    ，並分據前開告訴人公司指派之搜證人員徐勝紘、陳佳松、
    龔廷嘉於員警搜索前，先至上開放置電腦伴唱機之處所消費
    點播上開歌曲，有證人徐勝紘、陳佳松、龔廷嘉在警詢；證
    人即告訴人瑞影公司代理人許駿文、證人即告訴人大唐影音
    公司代理人羅惠禪在檢察事務官詢問時之證述在卷可按，且
    有卷附員警在上揭時地前往搜索時，當場測試證明電腦伴唱
    機內有上開歌曲所拍攝之現場蒐證相片附卷可稽等語，為其
    論據。
三、訊之被告丙○○、甲○○、戊○○、丁○○○均否認犯罪，
    均辯稱：伴唱機是向乙○○租用，不知裏面的歌曲有問題等
    語，經查：上開告訴人公司指派查證人員及代理人之證述內
    容，與卷附前述現場蒐證相片，僅顯示於各該現場點唱告訴
    人公司歌曲畫面有該歌曲，而警員前往「好朋友卡拉OK」、
    「柔情小吃部」、「東京戀曲卡拉OK」等現場搜索，並未查
    獲有任何客人在場點播歌曲公開演出之情，已如前述，而檢
    察官復未能就被告丙○○、甲○○、戊○○、丁○○○所經
    營之「好朋友卡拉OK」、「柔情小吃部」、「東京戀曲卡拉
    OK 」 陳設之扣案電腦伴唱機，於何時何地有公開演出各該
    告訴人公司享有著作財產權之歌曲之情，加以舉證，因無人
    點唱，是本案查無任何積極證據足認被告丙○○、甲○○、
    戊○○、丁○○○等人有被訴之擅自以公開演出之方式侵害
    他人著作財產權之犯行，此外復查無其他確切證據證明被告
    有犯罪情事，不能證明被告丙○○、甲○○、戊○○、丁○○○犯罪。
四、原審以此部分不能證明被告丙○○、甲○○、戊○○、丁○○○犯罪，此部分依法諭知無罪，核無不合，檢察官循告訴
    人公司聲請上訴指摘原判決此部分不當，為無理由，此部分
    應予駁回。
據上論斷，應依刑事訴訟法第368條，判決如主文。
本案經檢察官許月雲到庭執行職務。
中    華    民    國    97    年    4     月    7     日
                      刑事第六庭  審判長法  官  王憲義
                                        法  官  邱永貴
                                        法  官  張盛喜
以上正本證明與原本無異。
不得上訴。
中    華    民    國    97    年    4     月    7     日
                                        書記官  黃一秋
附錄本判決論罪科刑法條：
著作權法第92條
擅自以公開口述、公開播送、公開上映、公開演出、公開傳輸、
公開展示、改作、編輯、出租之方法侵害他人之著作財產權者，
處3 年以下有期徒刑、拘役、或科或併科新臺幣75萬元以下罰金
。


司法院資訊處製作；財團法人民間司法改革基金會備份。
